【裁判字號】    97,簡上,56
【裁判日期】    970530
【裁判案由】    傷害
【裁判全文】
臺灣屏東地方法院刑事判決      97年度簡上字第56號
上  訴  人  臺灣屏東地方法院檢察署檢察官
上  訴  人  丁○○
即  被  告
上列上訴人因被告傷害案件，不服本院96年簡字第2009號中華民
國96年12月31日刑事簡易判決（96度偵字第7614號）提起上訴，
本院判決如下：
    主  文
上訴駁回。
    事實及理由
一、本件經本院審理結果，認原審以上訴人即被告確實有傷害之
    犯行，依刑法第277 條第1 項之規定，判處被告拘役30日，
    如易科罰金以新台幣1 千元折算一日，其認事、用法、量刑
    等均無不當，應予維持，並引用後附第一審判決所載之事實
    、證據及理由，並就理由部分補充說明如下：
（一）被告上訴意旨略以：被告未曾毆打告訴人，但因告訴人先
      動手毆打被告，被告為自衛而與告訴人拉扯，故可能因此
      不慎致告訴人受有傷害等語。
（二）經查：
（1）被告於偵查中供稱，其遭告訴人毆打後，即搶下告訴人手
     上之鐵管，進而反擊告訴人，致告訴人頭部及身上多處受
     傷，並稱承認有傷害告訴人之行為，不過係與告訴人互毆
     等語，有其偵訊筆錄可憑，可見被告於偵查中已供承其係
     與告訴人互毆，並非出於正當防衛之意。
（2）證人甲○○於本院審理中結證稱，其雖未看到被告與告訴
     人開始扭打之經過，其看到時被告與告訴人就已經扭打在
     一起了，後來又看到被告持鐵棍，而告訴人持鋸子二人互
     打，後來其二人見到警察到場時隨即停手，警員則請其二
     人自行和解等語，核與被告偵訊中所稱，係與告訴人互毆
     等語無違。
（3）證人即案發當時到場處理之警員乙○○、丙○○均到庭結
     證稱，到場時見到被告與告訴人均有受傷，雙方均說是對
     方造成的，當時被告、告訴人及圍觀之計程車司機均稱被
     告與告訴人是互毆，且被告與告訴人均未表示要對對方提
     出告訴之意等語，核與被告前述偵訊中所供係與告訴人互
     毆等情一致，且衡情若被告單純出於正當防衛之意與告訴
     人扭打，且自己因遭告訴人毆打而受有傷害，復未曾出手
     毆打告訴人，自應於警員到場時即向警員表明，更無理由
     向警員供承是互毆，是被告於本院審理中翻異供述，稱係
     基於正當防衛與告訴人拉扯，且未曾傷害告訴人等語無可
     採信，其犯行應可認定。
二、公訴人雖循告訴人之請求，以被告尚未賠償損害，惡行重大
    ，原審量刑過輕為由提起上訴，然本案係被告與告訴人互毆
    ，已如前述，且被告與告訴人均受有相當傷害，被告雖未驗
    傷而無法提出物證，但已經證人即警員乙○○、丙○○結證
    明確，可見本案之發生，被告與告訴人均應負相當之責任，
    尚難全部歸責於被告，原審量處被告拘役30日，尚稱妥適；
    而被告上訴空言否認犯行，亦無可採，故本件檢察官與被告
    之上訴均無理由，應予駁回。
三、依刑事訴訟法第455 條之1 第3 項、第373 條、第368 條，
    判決如主文。
本案經檢察官李賜隆到庭執行職務。
中    華    民    國    97    年    5     月    30    日
            刑事第四庭  審判長法  官  莊鎮遠
                              法  官  蔡嘉裕
                              法  官  王以齊
以上正本證明與原本無異。
不得上訴
中    華    民    國    97    年    5     月    30    日
                              書記官  王鵬勝


司法院資訊處製作；財團法人民間司法改革基金會備份。
